# 请教陈版主及各位:关于收购资产的年报披露问题

提问人：peacehwp 时间：2015-03-11 20:19:22
在上海证券交易所的年报格式中，“合并范围的变更”中有列示 非同一控制下的企业合并以及同一控制下的企业合并，但是如果不是企业合并，而只是资产收购，应该如何在 2014 年的年报中进行恰当的披露呢？
根据以下规定（例如第三十条），对以上情况没有具体的说明。
附上供参考： 根据证据会的公开发行证券的公司信息披露编报规则第 15 号——财务报告的一般规定（ 2014 年修订） 第六节合并范围的变动
第二十六条本期发生非同一控制下企业合并的公司应披露以下信息： （一）被购买方的名称、企业合并中取得的被购买方的权益比例。 （二）购买日的确定依据。 （三）购买日至报告期末被购买方的收入及净利润。 （四）合并成本的构成、公允价值及公允价值的确定方法。 （五）或有对价的安排、购买日确认的或有对价的金额及其确定方法和依据，购买日后或有对价的变动及原因。被购买方未达到业绩承诺的，应说明该事项对相关商誉减值测试的影响。 （六）商誉的金额、因合并成本小于合并中取得被购买方可辨认净资产公允价值的份额计入当期损益的金额，以及上述金额的计算过程。对于合并中形成的大额商誉，应说明形成的主要原因。
（七）购买日被购买方可辨认资产、负债的账面价值及公允价值，公允价值的确定方法，以及承担的被购买方或有负债的情况。
（八）购买日或合并当期期末无法合理确定合并对价或被购买方可辨认资产、负债公允价值的，应披露该事实和原因、按照暂估价值入账的项目，以本期对以前期间企业合并相关项目暂估价值进行的调整和相关会计处理。 （九）按照中国证监会的有关规定，披露分步实现企业合并的相关信息。 第二十七条本期发生同一控制下企业合并的公司应披露以下信息： （一）被合并方的名称、企业合并中取得的被合并方的权益比例。 （二）参与合并的企业在合并前后均受同一方或相同的多方最终控制，以及该控制是非暂时性的依据。 （三）合并日的确定依据。 （四）合并当期期初至合并日以及比较期间被合并方的收入及净利润。 （五）合并成本的构成及其账面价值。 （六）或有对价的安排、合并日确认的或有对价的金额及其确定方法和依据，合并日后或有对价的变动及其原因。
（七）被合并方的资产、负债在比较期间期末及合并日的账面价值，以及承担的被合并方或有负债的情况。 第二十八条公司以发行股份购买资产等方式实现非上市公司或业务借壳上市并构成反向购买的，还应说明构成反向购买的依据、交易之前公司的资产是否构成业务及其判断依据、合并成本的确定方法、交易中确认的商誉或计入当期的损益或调整权益的金额及其计算过程。 第二十九条本期发生丧失子公司控制权交易的，应根据中国证监会的有关规定披露相关信息。 第三十条对于其他原因导致的合并范围的变动，公司应说明相关情况。

回答人：chenyiwei
可考虑在“合并范围的变更”部分中增设一项“收购不构成业务的子公司”，披露要求参考非同一控制下合并披露的有关要求。

提问人：peacehwp 时间：2015-03-11 20:58:32
收购不构成业务的子公司，其实没有具体的披露要求。是否可以自行判断来披露内容呢？

回答人：chenyiwei
有一定的自行判断空间，基本原则是根据重要性和相关性原则确定披露内容与格式。